臺灣高等法院臺中分院刑事判決　　　　94年度上訴字第1083號
上　訴　人　臺灣彰化地方法院檢察署檢察官
被　　　告　乙○○
上列上訴人因毒品危害防制條例案件，不服臺灣彰化地方法院94
年度訴字第383號中華民國九十四年三月三十一日第一審判決 (
起訴案號：臺灣彰化地方法院檢察署94年度毒偵字第614號，併
辦案號：同署94年度毒偵字第1935、1993、2364號），提起上訴
，本院判決如下：
      主  文
原判決撤銷。
乙○○連續施用第一級毒品，累犯，處有期徒刑壹年肆月。扣案
之第一級毒品海洛因貳包 (不含包裝袋，淨重零點壹公克) 沒
收銷燬，包裝袋個沒收。
      事  實
一、乙○○於民國 (下同 )八十二間因施用毒品案件，經台灣彰
    化地方法院以八十二年度訴字第三０七號判決判處有期徒刑
    三年二月確定，復因施用毒品案件，經臺灣板橋地方法院分
    別以八十二年度訴字第四四六號、八十三年度訴字第三四七
    號判決判處有期徒刑五月、三年五月，經定應執行有期徒刑
    三年八月確定，接續執行，於八十四年十二月一日假釋付保
    護管束，八十九年三月十四日假釋期滿未經撤銷視為徒刑執
    行完畢；又因施用毒品案件，經台灣彰化地方法院裁定送觀
    察勒戒後認有繼續施用之傾向，再以九十二年度毒聲字第一
    二三一號裁定令入戒治處所施以強治戒治一年，於九十一年
    五月二十日送強制戒治，九十二年五月九日執畢，次日出監
    ，嗣由臺灣彰化地方法院檢察署檢察官以九十三年度戒毒偵
    字第九八、九九號為不起訴處分確定。詎仍不知悔改，於強
    制戒治釋放後五年內，復基於施用第一級毒品海洛因之概括
    犯意，自九十三年十月中旬某日起至九十四年四月十二日中
    午十二時許止，先後在彰化縣二林鎮○○里○○街一０四號
    住處，以將海洛因羼水再以針筒注射身體之方式，連續施用
    第一級毒品海洛因多次，平均約二、三日施用一次。嗣先於
    九十三年十二月十四日下午四時一分許，在彰化縣警察局北
    斗分局為警採尿送驗，呈嗎啡陽性反應；再於九十四年二月
    二十一日下午八時十分許，在彰化縣警察局北斗分局為警採
    尿送驗，亦呈嗎啡陽性反應；又於九十四年三月二十一日下
    午八時十分許，在彰化縣二林鎮○○里○○街一○四號住處
    為警查獲，並扣得其所有裝過施用海洛因之空塑膠袋一個，
    採其尿液送驗呈嗎啡陽性反應。再於九十四年四月十二日下
    午三時四十五分許，在彰化縣二林鎮公賣局後門馬路旁為警
    查獲，並扣得其所有之第一級毒品海洛因二小包 (合計淨重
    ○‧三一公克)，採其尿液送驗乃呈嗎啡陽性反應。
二、案經彰化縣警察局二林分局報告臺灣彰化地方法院檢察署檢
    察官偵查起訴及檢察官移送併辦。
      理  由
一、右揭事實，業據被告乙○○於警詢、偵查、原審及本院審理
    中坦承不諱，核與被告於前揭時地經警採其尿液送驗結果，
    確均呈嗎啡陽性反應相符（施用海洛因者會在其體內代謝為
    嗎啡成分殘留，並經由尿液排出），有詮昕科技股份有限公
    司濫用藥物尿液檢驗報告二份及彰化縣衛生局煙毒尿液檢驗
    成績書二份在卷可參，又扣案之二包毒品經送法務部調查局
    鑑定結果確係第一級毒品海洛因，合計淨重○‧三一公克，
    有法務部調查局鑑定通知書一份在卷可按，此外並有被告所
    有裝施用海洛因之空塑膠袋一個扣案可佐。被告自白與事實
    相符，堪予採信。再被告前因施用毒品案件，經台灣彰化地
    方法院裁定送觀察勒戒後認有繼續施用之傾向，再以九十二
    年度毒聲字第一二三一號裁定令入戒治處所施以強治戒治一
    年，於九十一年五月二十日送強制戒治，九十二年五月九日
    執畢，次日釋放出監，有臺灣高等法院被告前案紀錄表一份
    在卷可考，被告於強制戒治釋放後，五年內再犯本件施用毒
    品罪事證明確，犯行應堪認定。
二、核被告所為，係犯毒品危害防制條例第十條第一項之施用第
    一級毒品罪。被告施用前後持有毒品海洛因之低度行為，應
    為施用之高度行為所吸收，不另論科。又被告先後多次施用
    第一級毒品，所為時間緊接，犯構成要件相同之罪名，顯係
    基於概括犯意反覆為之，為連續犯，依刑法第五十六條之規
    定論以一罪，並加重其刑。再被告前因施用毒品案件，經台
    灣彰化地方法院以八十二年度訴字第三０七號判決判處有期
    徒刑三年二月確定，復因施用毒品案件，經臺灣板橋地方法
    院分別以八十二年度訴字第四四六號、八十三年度訴字第三
    四七號判決判處有期徒刑五月、三年五月，經定應執行有期
    徒刑三年八月確定，接續執行，於八十四年十二月一日假釋
    付保護管束，於八十九年三月十四日假釋期滿未經撤銷視為
    徒刑執行完畢，有臺灣高等法院被告前案紀錄表在卷可憑，
    其於有期徒刑執行完畢後，五年內再犯本件有期徒刑以上之
    罪，為累犯，依法遞加其刑。公訴人雖僅就被告九十三年十
    月間某日起至同年十二月十三日止施用第一級毒品海洛因之
    犯行起訴，其餘部分與起訴判罪部分間有連續犯之裁判上一
    罪之關係如上述，為起訴效力所及，本院自應併予審理。原
    審予以論罪科刑固非無見，惟查原審未及就被告於九十三年
    十二月十三日以後施用之犯行併審，尚有未洽，檢察官以此
    為由上訴有理由，應由本院將原審判決撤銷改判，爰審酌被
    告曾因施用毒品案件被判刑並接受強制戒治，竟未能從中記
    取教訓，體認毒品對己身健康之危害，再為本件施用毒品犯
    行，足徵被告自制能力尚有未足，惟念及施用毒品對他人權
    益之侵害有限，及被告施用之時間、次數暨犯罪後之態度等
    一切情狀，量處如主文第二項所示之刑。扣案之第一級毒品
    海洛因貳包 (不含包裝袋，合計淨重○‧三一公克 )依毒品
    危害防制條例第十八條第一項前段規定宣告沒收銷燬，至包
    裝袋個係被告所有供施用第一級毒品海洛因使用之物，業
    據被告供承在卷，依刑法第三十八條第一項第二款規定宣告
    沒收。
三、據上論斷，應依刑事訴訟法第三百六十九條第一項前段、第
    三百六十四條、第二百九十九條第一項前段、毒品危害防制
    條例第十條第一項、第十八條第一項前段、刑法第十一條前
    段、第五十六條、第四十七條、第三十八條第一項第二款，
    判決如主文。
本案經檢察官甲○○到庭執行職務。
中　　華　　民　　國　　94　　年　　7 　　月　　7 　　日
               刑事第九庭  審判長法　官　陳　筱　珮
                                 法　官　趙　春　碧
                                 法　官　康　應　龍
上列正本證明與原本無異。
如不服本判決應於收受送達後十日內向本院提出上訴書狀，其未
敘述上訴之理由者並得於提起上訴後十日內向本院補提理由書（
均須按他造當事人之人數附繕本）。
                                 書記官　林　明　冬
中　　華　　民　　國　　94　　年　　7 　　月　　8 　　日
　　　　　　　　　　　　　　　　　　　　　　　　　　  Ｆ
